臺灣板橋地方法院刑事判決　　　　　　 100年度訴字第1669號
公　訴　人　臺灣板橋地方法院檢察署檢察官
被　　　告　陳麗雯
上列被告因違反毒品危害防制條例案件，經檢察官提起公訴（
100 年度毒偵字第3717號），被告於本院準備程序中就被訴事實
均為有罪之陳述，經詢問當事人意見，合議庭裁定由受命法官依
簡式審判程序獨任審理，本院判決如下：
    主  文
陳麗雯施用第一級毒品，處有期徒刑柒月。又施用第二級毒品，
處有期徒刑月。應執行有期徒刑玖月。
    事  實
一、陳麗雯前於民國99年間因施用毒品案件，經本院裁定送觀察
    、勒戒後，認無繼續施用毒品之傾向，於99年11月9 日執行
    完畢釋放。詎仍不知悔改，於觀察、勒戒執行完畢釋放後5
    年內，復分別基於施用第一級毒品海洛因及第二級毒品甲基
    安非他命之犯意，於100 年5 月16日某時，在其位於新北市
    ○○區○○路1 段41巷28弄6 號3 樓之住處內，以置於玻璃
    球內燒烤吸食煙霧之方式，施用第二級毒品甲基安非他命1
    次，另於100 年5 月17日某時，在其上開住處內，以摻於香
    菸內吸食之方式，施用第一級毒品海洛因1 次。嗣於100 年
    5 月18日23時50分許，在新北市新莊區○○○路187 號香奈
    爾汽車旅館前為警盤查，經警採尿送驗後，檢驗結果呈嗎啡
    及甲基安非他命陽性反應而查獲。
二、案經新北市政府警察局新莊分局移請臺灣板橋地方法院檢察
    署檢察官偵查起訴。
    理  由
一、按本件被告陳麗雯所犯均係死刑、無期徒刑、最輕本刑為3
    年以上有期徒刑以外之罪，其於準備程序就前揭被訴事實均
    為有罪之陳述，經受命法官告知簡式審判程序之旨，並聽取
    其與公訴人之意見後，本院認無不得或不宜改依簡式審判程
    序進行之情形，爰依刑事訴訟法第273 條之1 第1 項規定，
    裁定本件由受命法官獨任進行簡式審判程序，合先敘明。
二、上揭事實，業據被告於本院審理時坦承不諱，且被告於上開
    時、地為警盤查後經採尿送驗，檢驗結果呈嗎啡及甲基安非
    他命陽性反應，此有台灣檢驗科技股份有限公司100 年6 月
    10日編號UL/2011/00000000號濫用藥物檢驗報告、新北市政
    府警察局新莊分局毒品危害防制條例案犯罪嫌疑人姓名及代
    碼對照表各1 份在卷可憑，足認被告之自白與事實相符，本
    件事證明確，其上開犯行洵堪認定。
三、按海洛因、甲基安非他命分別為毒品危害防制條例第2 條第
    2 項第1 款、第2 款所稱之第一、二級毒品，不得施用、持
    有。次按，犯毒品危害防制條例第10條施用第一級、第二級
    毒品之罪者，檢察官應聲請法院裁定，令被告入勒戒處所觀
    察、勒戒，經觀察、勒戒後，檢察官依據勒戒處所之陳報，
    認受觀察、勒戒人無繼續施用毒品傾向者，應即釋放，並為
    不起訴之處分；認受觀察、勒戒人有繼續施用毒品之傾向者
    ，檢察官應聲請法院裁定令入戒治處所強制戒治，其期間為
    6 個月以上，至無繼續強制戒治之必要為止，但最長不得逾
    1 年，強制戒治期滿，應即釋放，由檢察官為不起訴之處分
    。觀察、勒戒或強制戒治執行完畢釋放後，5 年內再犯第10
    條之罪者，應依一般刑事訴訟程序予以起訴論罪科刑，此觀
    諸毒品危害防制條例第20條第1 項、第2 項、第23條第1 項
    、第2 項規定自明。被告既有如犯罪事實欄所示觀察、勒戒
    之前科，有臺灣高等法院被告前案紀錄表1 份在卷可佐，其
    於觀察、勒戒執行完畢釋放後5 年內，再犯本件施用毒品案
    件，依前述規定自應予以起訴論罪科刑。是核被告所為，係
    犯毒品危害防制條例第10條第1 項、第2 項之施用第一、二
    級毒品罪。其持有第一、二級毒品之低度行為，應分別為施
    用第一、二級毒品之高度行為所吸收，不另論罪。被告所犯
    上開2 罪間，犯意各別，罪名不同，應分論併罰。爰審酌被
    告經觀察、勒戒後，仍未能戒絕毒癮，顯見其戒絕毒癮之意
    念非堅，惟念其於本院審理時已坦承犯行，態度尚佳，且施
    用毒品行為，乃屬對自身健康之戕害行為，及其犯罪動機、
    目的、手段等一切情狀，分別量處如主文所示之刑，並定應
    執行之刑，以資懲儆。
四、警方於上開時、地盤查被告時，固曾自被告隨身攜帶之皮包
    內扣得注射針筒50支、生理食鹽水45小瓶（均未使用過），
    復在被告使用過之香奈爾汽車旅館305 號房間垃圾桶內扣得
    已用過之注射針筒1 支、空生理食鹽水瓶1 只、安非他命吸
    食器1 組、鏟管1 支等物，惟上開吸食器及鏟管等物係案外
    人（與被告同行、一同為警盤查之人）鄭貴仲所有，供鄭貴
    仲獨自施用甲基安非他命所用之物，被告未曾使用之，此據
    被告於警詢及本院審理時、證人鄭貴仲於警詢時分別供述、
    證述明確，該等吸食器及鏟管與被告本件施用第一、二級毒
    品之犯行無關，爰不予宣告沒收或沒收銷燬。又被告已於警
    詢及本院審理時供稱：房間內扣得之注射針筒、生理食鹽水
    等物是伊所有，針筒內是裝生理食鹽水，伊是一時好玩，在
    旅館房間內拿來測試針筒有無壞掉，沒有用來施用海洛因就
    丟掉了，皮包內扣得之注射針筒及生理食鹽水，是一位綽號
    「小茹」的女性友人託伊購買的，是要交給「小茹」的等語
    ，公訴人亦未舉證證明上開注射針筒51支（其中50支尚未使
    用，1 支已用過）、生理食鹽水45小瓶、空生理食鹽水瓶1
    只等物，與被告本件施用第一、二級毒品之犯行有關，或係
    被告預備用以施用第一、二級毒品所用之物，該等物品亦不
    於本案為沒收或沒收銷燬之宣告，附此敘明。
據上論斷，應依刑事訴訟法第273 條之1 第1 項、第284 條之1
、第299 條第1 項前段，毒品危害防制條例第10條第1 項、第2
項，刑法第11條前段、第51條第5 款，判決如主文。
本案經檢察官王筱寧到庭執行職務。
中    華    民    國   100    年    10    月    27    日
                  刑事第十三庭  法  官  楊筑婷
以上證明與原本無異。
如不服本判決應於收受本判決後10日內向本院提出上訴書狀，並
應敘述具體理由，如未敘述上訴理由者，應於上訴期間屆滿後20
日內補提理由書狀於本院（均須按他造當事人之人數附繕本）「
切勿逕送上級法院」。
                                書記官  傅淑芳
中    華    民    國   100    年    10    月    27    日
附錄本判決之論罪法條：
毒品危害防制條例第10條
施用第一級毒品者，處6 月以上5 年以下有期徒刑。
施用第二級毒品者，處3 年以下有期徒刑。